【裁判字號】    89,易,15
【裁判日期】    891116
【裁判案由】    侵占
【裁判全文】
臺灣新竹地方法院刑事判決                            八十九年度易字第一五號
    公  訴  人  臺灣新竹地方法院檢察署檢察官
    被      告  戊○○
右列被告因侵占案件，經檢察官提起公訴 (八十八年度偵字第七二四六號)，本院判
決如左：
    主  文
戊○○意圖為自己不法之所有，而侵占對於業務上所持有之物，處有期徒刑柒月。緩
刑貳年。
    事  實
一、戊○○係碩揚企業股份有限公司（下稱碩揚公司）人事部經理，於民國（下同）
    八十八年四月間，碩揚公司指示員工須申購大行普賢股份有限公司之股票，所收
    之股金由戊○○負責保管，此收受、保管員工購買股票之金錢為其業務範圍。八
    十八年四月七日碩揚公司所屬員工丙○○交付所購買前開股票股金四萬五千元予
    戊○○，戊○○竟意圖為自己不法之所有，以變易業務上合法持有股金為不法所
    有之意思，將此四萬五千元侵占入己。嗣因丙○○在繳交全部股金半年後，仍未
    見公司將股票交付，始知上情。
二、案經丙○○訴請台灣新竹地方法院檢查署檢察官偵查起訴。
    理  由
一、訊據被告戊○○固不否認有收取告訴人四萬五千元之股金，惟否認有侵占之犯行
    ，辯稱：伊有將四萬五千元交給公司，並未侵占云云。惟查：證人乙○○、丁○○、甲○○於偵查時均證稱沒有看到被告將四萬五千元交給公司云云（見八十八
    年度偵字第七二四六號八十八年十月二十九日訊問筆錄），而被告又無法證明其
    有將此四萬五千元交給公司，所辯已難置信；此外又經告訴人丙○○指述綦詳，
    並有收據附卷可憑，事證明確，被告之犯行洵堪認定。
二、核被告所為係犯刑法第三百三十六條第二項之業務侵占罪。爰審酌被告犯罪之動
    機、目的、手段、犯罪所得不多，且犯後於本院審理時已與告訴人達成和解，此
    有和解書附卷可憑，犯後態度良好等一切情狀，判決如主文所示之刑。又查被告
    素行良好，前未曾受有期徒刑以上之刑之宣告，有台灣高等法院被告全國前案紀
    錄表附卷可稽，本院認被告經此偵審之程序，應知所警惕，信無再犯之餘，爰併
    諭知緩刑二年，以啟自新。
三、公訴意旨另以：被告戊○○於八十八年四月九日侵占告訴人丙○○所申購大行普
    賢股份有限公司股票之股金新台幣約十六萬餘元云云。按刑法上之侵占罪，必須
 持有人將原來持有之物表現其變為所有之意思而成立，最高法院七十年台上字第
    二０二九號著有判決可資參照。訊據被告堅決否認有侵占之犯行，辯稱：丙○○
    分二次繳交股款給伊，第一次四萬五千元此部份所涉侵占罪已如前述，第二次十
    六萬餘元。第二次所交之股款因放在公司遭竊，但伊有將十六萬餘元補回，惟因
    當時公司另一員工己○○原先申購大行普賢公司之股票，因其嗣後不願購買，所
    以他即將此十六萬餘元先還己○○，因其之後即離開公司，所以並不知公司事後
    是如何處理丙○○所繳交之股款云云。經查，證人己○○於本院結證稱確有收到
    被告所返還之股金十六萬餘元之事實（見本院八十九年三月七日訊問筆錄），足
    見被告就此筆股金確無侵占之犯行。惟公訴人既認此與前開有罪部分有連續犯裁
    判上一罪之關係，爰不另為無罪之諭知，附此敘明。
據上論斷，應依刑事訴訟法第二百九十九條第一項前段，刑法第三百三十六條第二項
、第七十四條第一款，罰金罰鍰提高標準條例第一條前段，判決如主文。
中      華      民      國    八十九    年     十一     月     十六     日
                                 臺灣新竹地方法院刑事第一 庭
                          法  官  謝  慧  敏
右正本證明與原本無異。
如不服本判決，應於判決送達後十日內向本院提出上訴狀( 應附繕本 )，上訴於
臺灣高等法院。
                                     書記官  龔  紀  亞
中      華      民      國    八十九    年     十一     月     十六     日


司法院資訊處製作；財團法人民間司法改革基金會備份。
